【裁判字號】    96,訴,3956
【裁判日期】    970317
【裁判案由】    毒品危害防制條例
【裁判全文】
臺灣高雄地方法院刑事判決              96年度訴字第3956號
公  訴  人  臺灣高雄地方法院檢察署檢察官
被      告  乙○○
                    現在臺灣屏東監獄竹田分監執行中
上列被告因違反毒品危害防制條例案件，經檢察官提起公訴（96
年度毒偵字第7358號、第7496號、第8137號），嗣因被告就被訴
事實為有罪之陳述，經本院合議庭裁定由受命法官獨任依簡式審
判程序審理，本院判決如下：
    主  文
乙○○施用第一級毒品共罪，各處有期徒刑捌月；又施用第二
級毒品共貳罪，各處有期徒刑肆月。應執行有期徒刑貳年陸月。
    事  實
一、乙○○前因施用毒品而違反毒品危害防制條例案件，經本院
    以94年度毒聲字第1528號裁定令入勒戒處所施予觀察、勒戒
    後，認無繼續施用毒品之傾向，於民國94年7 月11日執行完
    畢釋放。詎其仍不知絕離毒品，分別於下列時間，在其高雄
    縣大寮鄉○○街106 號之住處，分別基於施用第一級毒品海
    洛因、第二級毒品甲基安非他命之犯意，於(一)96年6 月26日
    上午7 時許，將海洛因摻水後，以針筒注射方式，施用第一
    級毒品海洛因1 次；再於同日下午7 時許以將甲基安非他命
    置入玻璃球內燒烤之方式，施用第二級毒品甲基安非他命1
    次，嗣於96年6 月26日下午11時15分許，警方經其同意對其
    採尿送驗，檢驗結果呈嗎啡、安非他命、甲基安非他命陽性
    等反應；(二)96年7 月6 日上午7 時許，以上揭之針筒注射方
    式，施用第一級毒品海洛因1 次；再於同日下午6 時許，以
    上揭之燒烤玻璃球方式，施用第二級毒品甲基安非他命1 次
    ，嗣於96年7 月6 日下午7 時13分許，警方經其同意對其採
    尿送驗，檢驗結果呈嗎啡、安非他命、甲基安非他命陽性反
    應；(三)96年8 月6 日上午10時許以上揭之針筒注射方式，施
    用第一級毒品海洛因1 次，嗣於96年8 月6 日15時20分許，
    警方經其同意對其採尿送驗，檢驗結果呈嗎啡陽性反應，始
    悉上情。
二、案經高雄縣政府警察局林園分局報告臺灣高雄地方法院檢察
    署檢察官偵查起訴。
    理  由
一、本件被告乙○○所犯為死刑、無期徒刑或最輕本刑為3 年以
    上有期徒刑以外之罪，其於準備程序中就被訴事實為有罪之
    陳述，經法官告知簡式審判程序之旨，並聽取公訴人及被告
    之意見後，依刑事訴訟法第273 條之1 第1 項規定，裁定由
    受命法官獨任進行簡式審判程序，合先敘明。
二、上揭施用毒品之事實，已據被告乙○○於本院審理中坦承不
    諱，且其於於查獲時為警所採驗之尿液，經送往正修科技大
    學超微量研究科技中心以GC /MS方法（氣相層析/ 質譜儀法
    ）檢驗，結果確呈第一級毒品海洛因代謝後嗎啡及第二級毒
    品甲基安非他命之陽性反應，此有該中心96年8 月2 日R00-
    0000-000號、96年8 月2 日R00-0000-000號、96年8 月27日
    R00-0000-000號檢驗報告各1 紙、列管毒品人口尿液檢體採
    集送驗紀錄表（檢體編號分別為：442 、445 、577）3紙附
    卷可稽（見警一卷第4 頁、第5 頁，警二卷第8 頁、第9 頁
    ，警三卷第5 頁、第6 頁），而海洛因施用入人體後，水解
    還原成嗎啡，再循嗎啡之代謝方式排出體外，已據行政院衛
    生署藥物食品檢驗局（73）藥檢壹字第3022 1號函說明綦詳
    ，是以被告所施用之毒品應屬海洛因無訛，足認被告上開自
    白確與事實相符，洵堪採為論罪科刑之依據。又被告曾受如
    事實欄所載之觀察、勒戒處分執行完畢之事實，有本院院內
    索引卡紀錄表報表、臺灣高等法院被告前案紀錄表各1 份在
    卷可稽（見本院卷第4 頁至第11頁），被告於觀察勒戒執行
    完畢釋放後，5 年內再為本件施用毒品犯行，自應依法論罪
    科刑。是以本件事證明確，被告犯行堪以認定。
三、按海洛因、甲基安非他命分別係毒品危害防制條例第2 條第
    2 項第1 、2 款所稱之第一、二級毒品，是被告分別施用海
    洛因、甲基安非他命之行為，係犯該條例第10條第1 項之施
    用第一級毒品罪，及同條第2 項之施用第二級毒品罪。被告
    持有第一、二級毒品，嗣進而施用之，持有之低度行為應為
    施用之高度行為所吸收，均不另論罪。又被告上開所犯多次
    分別施用第一級毒品罪、施用第二級毒品罪，犯意各別，行
    為互殊，觸犯構成要件不同，應予分論併罰。爰審酌被告前
    已因施用毒品案件經觀察、勒戒，本應徹底戒除毒癮，惟竟
    仍分別於95年11月15日、95年12月12日、96年2 月17日、96
    年5 月23日、96年6 月10日、96年6 月17日、96年8 月2 日
    （見本院卷第12頁至第15頁起訴書、臺灣屏東地方法院96年
    度訴字第362 號、臺灣高等法院高雄分院96年度上訴字第13
    83號判決、臺灣高雄地方法院檢察署96年度毒偵字第9241號
    、第9434號起訴書）及本案之96年6 月26日、96年7 月6 日
    、96年8 月6 日，經查獲再度施用毒品多次，顯見其並無戒
    除毒害之決心，且施用次數頻繁，本不宜寬貸，惟念其犯後
    坦承犯行，且施用毒品乃自戕一己之身體健康，具有病患性
    人格之特質，行為本身對社會所造成之危害並非直接、鉅大
    ，並綜合考量被告係國中畢業、職業工、家境勉持（見警二
    卷教育程度欄、職業欄及家庭經濟狀況欄之記載），及其上
    開犯罪情節等相關情狀，分別量處如主文所示之刑，並定其
    應執行之刑，以資懲儆。
據上論斷，應依刑事訴訟法第273 條之1 第1 項、第284 條之1
、第299 條第1 項前段，毒品危害防制條例第10條第1 項、第2
項，刑法第11條前段、第51條第5 款，判決如主文。
本案經檢察官甲○○到庭執行職務
中    華    民    國    97    年    3     月    17    日
                  刑事第二庭    法  官  呂明燕
以上正本證明與原本無異。
如不服本判決應於收受本判決後10日內向本院提出上訴書狀，並
應敘述具體理由，如未敘述上訴理由者，應於上訴期間屆滿後20
日內補提理由書狀於本院（均須按他造當事人之人數附繕本）「
切勿逕送上級法院」。
中    華    民    國    97    年    3     月    17    日
                                書記官  陳瓊芳
附錄本判決論罪之法條：
毒品危害防制條例第10條
施用第一級毒品者，處六月以上五年以下有期徒刑。
施用第二級毒品者，處三年以下有期徒刑。


司法院資訊處製作；財團法人民間司法改革基金會備份。
